【裁判字號】    96,交易,577
【裁判日期】    970226
【裁判案由】    過失致重傷
【裁判全文】
臺灣士林地方法院刑事判決             96年度交易字第577號
公  訴  人  臺灣士林地方法院檢察署檢察官
被      告  丙○○
上列被告因過失致重傷案件，經檢察官提起公訴（96年度偵字第
8455號），被告於準備程序中就被訴事實為有罪之陳述，本院裁
定改依簡式審判程序審理，並判決如下：
    主  文
丙○○因過失傷害人致重傷，處有期徒刑參月，如易科罰金，以
新臺幣壹仟元折算壹日。緩刑貳年，並應自緩刑開始之日起壹年
陸月內，向被害人乙○○或其指定之親屬支付新臺幣伍拾萬元之
損害賠償。
    事  實
一、丙○○於民國96年5 月4 日晚上8 時21分許，駕駛車牌2W-8
    869 號自用小客車，行駛至臺北縣三芝鄉古庄村四棧橋20之
    1 號「法亞咖啡廚房」咖啡廳前，欲進入該咖啡廳內拿取物
    品，本應注意在設有禁止臨時停車標線處所不得停車，而依
    當時情形為夜間有照明、路面乾燥並無障礙物、視距良好，
    並無不能注意之情事，詎丙○○竟疏於注意及此，逕自停車
    於該處，亦未置放警示標誌，造成路障，適有乙○○飲酒後
    體內酒精濃度已達每公升0.85毫克，不得駕駛汽車（涉犯公
    共危險罪嫌部分，另為檢察官依法偵結），而仍騎駛車牌CQ
    A-303 號重型機車由南往北方向駛至該處，且未注意前方狀
    況，致其機車之車頭撞及上開自小客車之左後方，造成乙○○受有頭部外傷合併瀰漫性抽痰損傷，右上肢嚴重無力且攣
    縮，完全喪失功能之重傷害。丙○○於臺北縣政府警察局淡
    水分局交通分隊警員李琮傑到場後自首過失傷害致重傷犯罪
    ，並接受裁判。
二、案經檢察官指定乙○○之弟弟甲○○為代行告訴人提起告訴
    及臺北縣政府警察局淡水分局報告臺灣士林地方法院檢察署
    檢察官偵查起訴。
    理  由
一、上開時、地被告丙○○停放車牌2W-8869 號自用小客車，致
    遭飲酒後體內酒精濃度已達每公升0.85毫克，而不得駕駛汽
    車且未注意前方狀況之被害人乙○○所騎駛之車牌CQA-303
    號重型機車碰撞，致被害人乙○○受有上開傷害之事實，業
    據被告迭於警詢、檢察官偵查及本院審理中坦承不諱，核與
    代行告訴人甲○○於警詢及偵訊中指述之情節相符，並有道
    路交通事故現場圖、臺北縣政府警察局道路交通事故調查報
    告表(一)、(二)各1 紙、現場相片14幀、聯合醫事檢驗所酒精濃
    度之檢驗報告1 紙、行政院國軍退除役官兵輔導委員會臺北
    榮民總醫院出具之診斷證明書及行政院國軍退除役官兵輔導
    委員會員山榮民醫院97年1 月2 日員醫醫字第0960006237號
    函所附醫師說明各1 份附卷（參見偵查卷第10至20頁、本院
    卷第33至34頁）可憑，應甚明確，而堪認定。
二、按設於路側之紅實線，表示禁止臨時停車；在設有禁止停車
    標線之處所不得停車；飲用酒類後其吐氣所含酒精濃度超過
    每公升0.25毫克或血液中酒精濃度超過百分之0.05以上，不
    得駕車；再汽車行駛時，駕駛人應注意車前狀況，並隨時採
    取必要之安全措施。道路交通標誌標線號誌設置規則第149
    條第1 項第5 款、道路交通安全規則第112 條第1 項第4 款
    、第114 條第2 款、第94條第3 項分別定有明文。且依上開
    道路交通事故調查報告表(一)所示，車禍當時情形為夜間有照
    明、路面乾燥並無障礙物、視距良好，並無不能注意之情事
    ，詎被告丙○○應注意能注意而疏於注意上述規定，逕自於
    上揭時間停車於設有禁止臨時停車紅色標線之處所，以致肇
    事，被告之行為自有過失，雖被害人乙○○飲酒後體內酒精
    濃度已達每公升0.85毫克，不得駕駛汽車而仍駕駛，且未注
    意前方狀況，亦有較重之過失，然不能免除被告過失之責任
    ，則本件被告之過失行為與被害人所受之傷害間具有相當因
    果關係，此臺灣省臺北縣區車輛行車事故鑑定委員會鑑定後
    復同此認定，有該會96年7 月25日出具之北縣鑑字第960697
    號鑑定意見書1 份附卷（參見偵查卷第30至31頁）可憑，是
    本件事證明確，被告犯行堪以認定。
二、按毀敗或嚴重減損一肢以上之機能，屬於刑法上所稱之重傷
    害，刑法第10條第4 項第4 款定有明文。本件被害人乙○○
    所受右上肢嚴重無力且攣縮，完全喪失功能之傷害，應構成
    重傷害。核被告所為，係犯刑法第284 條第1 項後段過失傷
    害人致重傷罪。被告於犯罪未被有偵查權之機關或公務員發
    覺前，向到場處理之員警李琮傑自首犯行，並接受審判，此
    有臺北縣政府警察局淡水分局道路交通事故肇事人自首情形
    紀錄表在卷可佐（參見偵查卷第21頁），乃依自首之規定減
    輕其刑。爰審酌被害人乙○○所受之傷勢不輕、被告過失程
    度較輕、被害人與有較重之過失、被告犯罪後坦承犯行，並
    同意與保險公司協調儘速賠償新臺幣（下同）50萬元而與代
    行告訴人達成和解，及被告生活狀況、品行、智識程度等一
    切情狀，量處如主文所示之刑，並諭知易科罰金之折算標準
    ，以資懲儆。再被告未曾因故意犯罪受有期徒刑以上刑之宣
    告，此有臺灣高等法院被告前案紀錄表1 份在卷可稽，此次
    因一時失慮偶罹刑典，事後已坦承犯行，深具悔意，代行告
    訴人甲○○亦同意予被告緩刑之機會，被告經此教訓，應知
    所警惕而無再犯之虞，本院因認所宣告之刑，以暫不執行為
    適當，爰依法宣告緩刑2 年，並依代行告訴人甲○○與被告
    和解之內容，命被告自緩刑開始之日起1 年6 月內，向被害
    人乙○○或其指定之親屬支付50萬元之損害賠償，以啟自新
    。
據上論斷，應依刑事訴訟法第273 條之1 第1 項、第299 條第1
項前段，刑法第284 條第1 項後段、第41條第1 項前段、第62
條前段、第74條第1 項第1 款、第2 項第3 款，刑法施行法第1
條之1 第1 項、第2 項前段，判決如主文。
本案經檢察官翁偉倫到庭執行職務。
中    華    民    國    97    年    2    月    26    日
                  刑事第一庭法  官  雷雯華
以上正本證明與原本無異。
如不服本判決，應於收受送達後10日內向本院提出上訴書狀，其
未敘述上訴之理由者並得於提起上訴後20日內向本院補提理由書
（均須按他造當事人之人數附繕本）。
                            書記官  陳如玲
中    華    民    國    97    年    2     月    26    日
附錄本案論罪科刑法條之依據：
刑法第284條第1項
因過失傷害人者，處6 月以下有期徒刑、拘役或5 百元以下罰金
，致重傷者，處1 年以下有期徒刑、拘役或5 百元以下罰金。


司法院資訊處製作；財團法人民間司法改革基金會備份。
